【裁判字號】    96,上易,1920
【裁判日期】    970703
【裁判案由】    妨害名譽
【裁判全文】
臺灣高等法院刑事判決                96年度上易字第1920號
上  訴  人  台灣台北地方法院檢察署檢察官
上  訴  人
即  被  告  乙○○
            丙○○
上列上訴人因被告妨害名譽案件，不服台灣台北地方法院九十五
年度易字第二○八七號，中華民國九十六年七月十二日第一審判
決（案號：台灣台北地方法院檢察署九十五年度偵字第五九六一
號、第一六二二五號），提起上訴，本院判決如下：
    主  文
原判決撤銷。
乙○○公然侮辱人，處拘役參拾日，如易科罰金，以銀元佰元
即新台幣玖佰元折算壹日，減為拘役拾伍日，如易科罰金，以銀
元佰元即新台幣玖佰元折算壹日。
丙○○公然侮辱人，處拘役參拾日，如易科罰金，以銀元佰元
即新台幣玖佰元折算壹日，減為拘役拾伍日，如易科罰金，以銀
元佰元即新台幣玖佰元折算壹日。
    事  實
一、乙○○與丙○○為同居關係，二人原同住在乙○○所有之台
    北市中山區○○○路四二八號「金輝大樓」九樓之三，乙○○則於民國八十八年十二月間，「金輝大樓」尚未成立大樓
    住戶管理委員會期間，擔任「金輝大樓」之義工主任委員，
    至九十一年十月間止，乙○○辭去義工主任委員職務，將大
    樓監視錄影機轉交八樓住戶蕭文政接管，並於九十一年十一
    月二十五日，搬至台中市○○區○○路六十四號六樓之六居
    住，惟戶籍仍設在「金輝大樓」，經常返回「金輝大樓」九
    樓之三居住；甲○○則係於乙○○搬出「金輝大樓」後，受
    僱擔任該大樓之管理員，「金輝大樓」住戶亦召開區分所有
    權人會議決議通過成立「金輝大樓管理委員會」，並經台北
    市政府核准在案；「金輝大樓管理委員會」因「金輝大樓」
    住戶，仍有未確實將垃圾分類，隨意棄置大樓之垃圾桶，造
    成大樓居住環境污臭，乃於九十四年十一月二日公告，自九
    十四年十一月七日起，將大樓公用大垃圾桶移走，且不再發
    送垃圾袋給各住戶，由各住戶自備台北市政府規定統一標準
    之環保袋使用，乙○○、丙○○得知該公告訊息後，認為「
    金輝大樓管理委員會」汰換大樓監視錄影機、燈管及其他費
    用支出，浪費住戶繳交之管理費，致無經費購買垃圾袋，遂
    多次對金輝大樓管理員甲○○就各款項支出之必要性提出質
    疑，及質問甲○○，住戶既已繳交管理費，為何不發放垃圾
    袋，甲○○則均以「不發放垃圾袋」一事，係經「金輝大樓
    管理委員會」決議，未多作其他回應，致乙○○、丙○○對
    甲○○甚為不滿。九十五年一月十八日上午十一時二十分許
    ，乙○○、丙○○二人又前往設置在「金輝大樓」一樓靠近
    大門走道之管理員櫃檯，質問甲○○，要甲○○發送垃圾袋
    給住戶，甲○○回應不發垃圾袋已經大部分之住戶同意，要
    乙○○、丙○○少數服從多數，丙○○竟憤而基於公然侮辱
    之犯意，於當時隨時有住戶、訪客行經管理員櫃檯上下樓及
    不特定路人經過管理員櫃檯前騎樓，均得以共見共聞之情形
    下，以粗鄙台語辱罵甲○○「幹你娘老ＧＹ」、「幹你娘臭
    ＧＹ」、「你家死人，幹你娘臭ＧＹ」及「幹你娘撤加沒毛
    」等，以足以貶損個人名譽之言語辱罵之方式，公然侮辱甲○○。於九十五年二月二十一日上午十一時四分許，乙○○
    下樓至管理員櫃檯前，與甲○○又起爭執，乙○○竟憤而基
    於公然侮辱之犯意，於當時隨時有住戶、訪客行經管員櫃檯
    上下樓及不特定路人經過管理員櫃檯前騎樓，均得以共見共
    聞之情形下，以台語辱罵甲○○「吃錢鬼」、「你吃錢，不
    要臉，吃錢又囂張」及「阮大樓要你來吃錢，請你來吃錢」
    等話語，以足以貶損個人名譽之言語辱罵之方式，公然侮辱
    甲○○。
二、案經甲○○告訴及台北市政府警察局中山分局報告台灣台北
    地方法院檢察署檢察官偵查後，聲請簡易判決處刑，經原審
    法院受理後，認為不宜以簡易判決處刑，而改以通常程序審
    理。
    理  由
一、訊據被告乙○○、丙○○均矢口否認有何公然侮辱犯行，被
    告乙○○辯稱：「…一天的事情，為何會有十八日及二十一
    日，當天處理的員警也消失…我沒有罵她（告訴人甲○○）
    …我之前公告是寫大樓吃錢不要臉，與管理員完全無關。而
    且我貼的時候，管理員不在，她（指告訴人甲○○）隔天上
    班看到…我大樓每一層樓都有發傳單，內容與管理員無關，
    因為我不認識她。我沒有罵管理員吃錢…」（九十六年九月
    四日本院準備程序筆錄第二頁、第三頁）、「…我沒有罵甲○○，請她拿出證據，我不是罵她，我不認識她…」（九十
    七年六月十二日本院審判筆錄第十頁）等語；被告丙○○辯
    稱：「…我沒有罵她（甲○○），是她誣告我，我什麼事情
    都不知道。她栽贓…我要甲○○拿證據出來，他也拿不出來
    …」（九十六年九月四日本院準備程序筆錄第二頁）、「…
    我是罵乙○○，被蕭文正錄音…他存心找碴，他找二名警察
    ，故意敲門與我吵架，乙○○與蕭文正理論，我就罵乙○○
    …我根本不認識告訴人…我沒有與告訴人吵架…我沒有罵她
    …這事情發生是蕭文正指示的，她只是管理員，我為何要罵
    她，這是委員與我吵架的錄音帶，他拿給告訴人使用，要告
    訴人來告我…」（九十七年六月十二日本院審判筆錄第六頁
    、第十頁、第十一頁）等語。
二、經查：
  (一)被告乙○○與丙○○為同居關係，二人原同住在被告乙○○
    所有之台北市中山區○○○路四二八號「金輝大樓」九樓之
    三，被告乙○○則於八十八年十二月間，「金輝大樓」尚未
    成立大樓住戶管理委員會期間，擔任「金輝大樓」之義工主
    任委員，至九十一年十月間止，被告乙○○辭去義工主任委
    員職務，將大樓監視錄影機轉交八樓住戶蕭文政接管，並於
    九十一年十一月二十五日，搬至台中市○○區○○路六十四
    號六樓之六居住，惟戶籍仍設在「金輝大樓」，經常返回「
    金輝大樓」九樓之三居住；告訴人則係於被告乙○○搬出「
    金輝大樓」後，受僱擔任該大樓之管理員，「金輝大樓」住
    戶亦召開區分所有權人會議決議通過成立「金輝大樓管理委
    員會」，並經台北市政府核准在案；「金輝大樓管理委員會
    」因「金輝大樓」住戶，仍有未確實將垃圾分類，隨意棄置
    大樓之垃圾桶，造成大樓居住環境污臭，乃於九十四年十一
    月二日公告，自九十四年十一月七日起，將大樓公用大垃圾
    桶移走，且不再發送垃圾袋給各住戶，由各住戶自備台北市
    政府規定統一標準之環保袋使用各情，已據被告乙○○、丙○○、告訴人供述在卷，並有「金輝大樓管理委員會」九十
    四年十一月二日公告在卷可稽（九十五年度偵字第五九六一
    號卷第五十四頁）。而被告乙○○因「金輝大樓」於九十四
    年十一月七日起，不再發放垃圾袋給大樓各住戶一事，多次
    質問告訴人；九十五年一月十八日上午十一時二十分許，乙○○、丙○○二人又前往設置在「金輝大樓」一樓靠近大門
    走道之管理員櫃檯，質問告訴人，要告訴人發送垃圾袋給住
    戶，告訴人回應不發垃圾袋已經大部分之住戶同意，要被告
    乙○○、丙○○少數服從多數，被告丙○○開口以粗鄙台語
    辱罵告訴人「幹你娘老ＧＹ」、「幹你娘臭ＧＹ」、「你家
    死人，幹你娘臭ＧＹ」及「幹你娘撤加沒毛」等話語；同年
    二月二十一日上午十一時四分許，被告乙○○下樓至管理員
    櫃檯前，與告訴人又起爭執，被告乙○○開口以台語辱罵告
    訴人「吃錢鬼」、「你吃錢，不要臉，吃錢又囂張」及「阮
    大樓要你來吃錢，請你來吃錢」等話語之事實，已據告訴人
    指述甚詳，並提出錄音帶及錄音譯文（偵查卷第六十一頁至
    第六十九頁、第八十二頁至第八十六頁）為證。
  (二)雖然被告乙○○、丙○○二人始終否認各自有以前揭話語辱
    罵告訴人，被告乙○○以：「…這是剪接，都是假的…我（
    被告乙○○）要聲請鑑定錄音帶…時間沒有那麼久…」（九
    十六年十月八日本院準備程序筆錄第十四頁）、「…我沒有
    與甲○○對罵，我只是與她理論垃圾袋…」（九十六年十一
    月十二日本院準備程序筆錄第三頁）、「…那是假的…是她
    （告訴人）作假來害我…」（九十七年六月十二日本院審判
    筆錄第五頁）等詞置辯，被告丙○○以：「…這都是假的，
    前面有警察在罵她，我沒有說那麼多話。在簡易法庭放出（
    播放）的錄音帶，我簡直不敢相信…」（九十六年十月八日
    本院準備程序筆錄第十四頁）、「…都是假的，錄音帶是假
    的…那是法官自己寫的…我是罵乙○○，被蕭文正錄音…他
    （指蕭文正）存心找碴，他找二名警察，故意敲門與我們吵
    架，乙○○與蕭文正理論，我就罵乙○○…」（九十七年六
    月十二日本院審判筆錄第五頁、第六頁）等詞置辯。
  (三)然而，
  (1)告訴人所提出之九十五年一月十八日上午十一時二十分許起
    ，與被告丙○○對話，及同年二月二十一日上午十一時四分
    許起，與被告乙○○對話之錄音帶，被告乙○○、丙○○於
    偵查經檢察事務官當庭播放後，二人均坦承係其等各自與告
    訴人之對話內容（九十五年六月二十九日偵訊筆錄，偵查卷
    第七十三頁，乙○○；九十五年七月十二日偵訊筆錄，偵查
    卷第八十頁），嗣於原審時亦坦稱錄音帶內對話係其等聲音
    （九十五年十月十六日原審準備程序筆錄，原審卷第十六頁
    ）。經本院於九十六年十月八日準備程序播放勘驗前揭二日
    錄音帶，勘驗結果，錄音帶錄音內容與譯文相符，有勘驗筆
    錄可稽（九十六年十月八日準備程序筆錄第二頁至第六頁、
    第六頁至第十三頁）。九十五年一月十八日之錄音帶錄音
    內容，有被告乙○○、丙○○與被告之對話內容，被告乙○○表示：「…你跟我收管理費，為什麼垃圾袋不用給我們…
    」（第二頁）、「誰要跟你相罵，我在這裡給你管，是不是
    ？你是管理員耶！你在這裡大小聲，大小聲啥！」（第三頁
    ），被告丙○○亦稱：「你不怕你家死人喔！…吃錢啦！幹
    你娘臭ＧＹ！蕭啊也一樣啦！林太太也一樣啦！記一個帳要
    二千，比律師還貴，賽你娘，吃銅吃鐵骯髒鬼，關一個門要
    六百，這種錢也要吃，我做三年攏剩錢，你做三年你娘ＧＹ
    卡好都不夠錢啦！錄影機好好的又換新的，幹你娘卡沒毛…
    骯髒鬼人…（音量變小聽不清楚），眉眉角角（台語，大大
    小小之事）垃圾袋也不買，連垃圾也不拿，管理員管你娘臭
    ＧＹ，請伊卡便宜的，來這吃錢吃伊的管理費，錄影機好好
    的一台要五、六萬耶，又沒有壞的又換新的，又換一台，在
    拿回扣喔！幹你娘，自己做三、六年都不懂，什麼事情都嘛
    知！作管理員和住戶大聲…（後面聽不清楚）…」（第四頁
    ），由上可知，被告乙○○、丙○○就停止發放垃圾袋一事
    ，質問告訴人，且被告陳棟松有以粗鄙台語責罵告訴人。
    九十五年二月二十一日之錄音帶錄音內容，有告訴人、被
    告乙○○、丙○○、另一名男聲及警察之對話，被告乙○○
    表示：「吃錢鬼，假鬼假怪，我們二十年厝愛你吃錢，不要
    臉，吃錢還囂張，我們二十年厝要你來向我們吃錢，連垃圾
    袋也不買，做你錄音啦！（停頓一下）我們大樓要你來吃錢
    ，請你吃錢啊！和林太太在這裡吃錢，記帳要二千，關門要
    六百，誰有辦法？垃圾袋也不給我們買，哪一棟大樓沒垃圾
    袋，吃錢吃的吃不多一點啦！我沒騙你。」（第六頁），告
    訴人回應：「今天二月二十一日你說的」，被告乙○○續稱
    ：「對啊。你有沒有吃錢，是為什麼我們大樓沒有垃圾袋，
    請你來作管理員才沒有垃圾桶」（第六頁）、「管理員在這
    裡吃錢啦」（第八頁）、「看誰請你來的要講，看是不是林
    太太請來的！假聖人，來吃錢，以前就這樣了啦」（第八頁
    ）、「「吃錢啦！吃錢啦！」（第九頁），由上可知，被告
    乙○○就停止發放垃圾袋一事，質問告訴人，且被告乙○○
    有責罵告訴人「吃錢」。
  (2)告訴人提出之九十五年一月十八日上午十一時二十分許起，
    與被告丙○○對話，及同年二月二十一日上午十一時四分許
    起，與被告乙○○對話之錄音帶，經原審連同錄音譯文、錄
    音設備送請內政部警政署刑事警察局鑑定，鑑定情形：關
    於九十五年一月十八日之錄音帶，送鑑標示「一月十八日被
    罵三字經」錄音帶Ａ面，錄音內容全程播放時間約自六秒起
    至二千八百六十四秒止，其中1.六秒至一千一百十四秒為數
    人爭執錄音。2.七十六秒至三百二十四秒為函文（譯文）所
    指系爭段落錄音，經聆聽結果，未發現異常。3.一千一百十
    四秒至二千八百六十四秒處為單一男性語者之錄音，非本案
    系爭錄音。送鑑標示「一月十八日被罵三字經」錄音帶Ｂ面
    ，非本案系爭錄音；鑑定結論：送鑑標示「一月十八日被罵
    三字經」錄音帶Ａ面七十六秒至三百二十四秒間之錄音內容
    經聆聽、波形分析及聲譜圖分析結果，未發現中斷或異常情
    形，認係連續錄音之情。關於九十五年二月二十一日之錄
    音帶，送鑑標示「二月二十一日早上十一點被罵吃錢」錄音
    帶Ａ面，錄音內容全程播放時間約自六秒起至二千八百六十
    四秒止，其中六秒至一千四百九十秒為數人爭執錄音，為函
    文（譯文）所指系爭段落錄音，其餘部分包括該錄音帶Ｂ面
    在內，均非本案系爭錄音，又經以聆聽、波形分析、聲譜圖
    分析，在前開六秒至二千八百六十四秒系爭段落錄音中之一
    百三十三秒、二百四十五秒、五百零八秒、七百零五秒處有
    中斷或背景聲音變小之情事，認非連續錄音。有內政部警政
    署刑事警察局九十六年一月二日刑鑑字第○九五○一七九七
    八六號鑑定書在卷可憑（原審卷第八十六頁至第九十八頁）
    。
  (3)九十五年二月二十一日之錄音帶，經送鑑定認非連續錄音，
    對此，告訴人表示：「都有連續錄，因為有一段時間都沒有
    人講話，就把他按掉，我怕帶子不夠長…」（九十六年一月
    二十二日準備程序筆錄，原審卷第一七頁反面），證人即鑑
    定送鑑錄音帶之鑑識人員陳怡誠亦證稱：「…關於二月二十
    一日之錄音帶，於檢驗過程中，似有中斷的地方，其中在Ａ
    面一三三秒、二四五秒、五○八秒、七五○秒，這四個地方
    錄音有中斷情形，發現有語音不連續，或者背景聲音有變小
    …其中第七五○秒中斷處，是明顯按了停止錄音，其他三個
    中斷處，那是沒有辦法判斷出係何情形中斷…（上開錄音內
    容，有無被剪接的情形？）剪接的方法很多種，本件我們沒
    有辦法判斷是否剪接，我們只能判斷有中斷，從證物看到的
    現象只能看到中斷，但是否刻意加工剪接，我們沒有辦法判
    讀…從中斷處前後的背景聲音來判斷，是在同一場合錄製的
    …」（九十七年六月十二日本院審判筆錄第四頁），告訴人
    前揭陳述堪可採信，況且經原審勘驗結果，該捲錄音帶固有
    錄音中斷之情形，然被告乙○○講前述話語時，錄音並無中
    斷之情事，此有勘驗筆錄在卷可考（原審卷第一百十三頁至
    第一百十五頁）。
  (4)此外，被告丙○○於九十五年七月十二日偵查中亦坦承前
    述辱罵內容是他當天在場說的沒錯等語（偵查卷第八十頁）
    ，雖被告丙○○於九十七年六月十二日本院審理時辯稱：「
    這個都是（檢察）事務官自己寫的，這是作假」（九十七年
    六月十二日本院審判筆錄第八頁），經本院當庭播放勘驗九
    十五年七月十二日偵訊錄影光碟，勘驗情形：偵查庭上有被
    告丙○○、告訴人及檢察事務官，整個過程，檢察事務官詢
    問被告丙○○態度、語氣平和，詢問與回答內容，與筆錄記
    載語意相符，有本院勘驗筆錄可憑（同前審判筆錄第八頁）
    ，足證被告丙○○確有於上述偵查自白，且係出於自由意志
    。證人曹文旭於偵查及原審審理時均具結證述：「…當天
    （九十五年二月二十一日）早上我是服九至十時巡邏勤務，
    我約在十一時二十三分接到勤務中心通知我，約三到五分鐘
    就到達金輝大樓，當場我看見被告（林珠玉）、告訴人及二
    名不知名之男子…當時被告與告訴人互罵，告訴人手拿錄音
    機存證，被告則罵告訴人錢不清不白、管理費亂用類似的話
    語，我到場之後雙方還是繼續罵…之前如何罵，罵什麼…我
    也不知道…」（九十五年六月二日偵查筆錄，偵查卷第五十
    七頁、第五十八頁）、「…（九十五年一月十八日上午十一
    時二十分許及二月二十一日上午十一時許，各有無前往林森
    北路金輝大樓處理糾紛？）只有二月二十一日那次…看到大
    樓管理員呂有春跟乙○○發生爭執…（有無聽到任何人開口
    罵人？）講話雙方都蠻大聲，所謂罵人，就是乙○○質疑管
    理員甲○○，說你收管理費不做事情類似的話，但是確實的
    字眼不一定這樣…」（九十六年六月二十一日原審審判筆錄
    ，原審卷第一二八頁、第一二九頁）等語，如前所述，九十
    五年二月二十一日之錄音帶經本院播放勘驗結果，有出現警
    察與告訴人、被告乙○○之對話內容，再據台北市政府警察
    局中山分局中山二派出所勤務分配表、員警出入及領用無線
    電機登記簿、受理各類案件紀錄表（原審卷第一六○頁至第
    一六五頁）之紀錄，證人曹文旭確實是當日值勤並前往現場
    處理之員警，是其前述證詞真實可採，堪認被告乙○○與告
    訴人於前揭時地發生言語上之爭執。
  (四)按刑法上之公然侮辱罪，祗須侮辱行為足使不特定人或多數
    人得以共見共聞，即行成立（參照司法院院字第2033號解釋
    ），被告丙○○、乙○○為前開言語時，係在金輝大樓之管
    理員櫃檯，據證人曹文旭於九十六年六月二十一日原審具結
    證述：「那是一進去就是電梯口，旁邊是管理員的桌子，那
    裡沒有遮蔽物…（講話大家是否聽得到？）只要大聲一點，
    不是講悄悄話，就可以聽到…」（原審卷第一二八頁、第一
    二九頁），由於被告丙○○、乙○○講前開話語時間分別於
    上午十一時二十分、上午十一時四分許，隨時有住戶行經管
    員櫃檯上下樓及不特定路人經過管理員櫃檯前騎樓，自足使
    不特定人得以共見共聞，而台語「幹你娘老ＧＹ」、「幹你
    娘臭ＧＹ」、「你家死人，幹你娘臭ＧＹ」、「幹你娘撤加
    沒毛」及「吃錢鬼」、「你吃錢，不要臉，吃錢又囂張」、
    「阮大樓要你來吃錢，請你來吃錢」等謾罵內容，均使人難
    堪而產生受辱感覺，為足以貶損他人名譽之侮辱言詞無疑，
    自屬公然侮辱。
  (五)綜上所述，被告乙○○、丙○○前揭所辯，均係卸責之詞，
    不足採信，本件事證明確，其二人犯行，均堪認定，應依法
    論科。
三、新舊法比較適用：
    查被告行為後，刑法於九十四年二月二日修正公布，於九十
    五年七月一日施行。按行為後法律有變更者，適用行為時之
    法律，但行為後之法律有利於行為人者，適用最有利於行為
    人之法律，現行刑法第二條第一項訂有明文。茲就本案有關
    之新舊法比較部分，臚列如下：
  (一)刑法第三百零九條第一項公然侮辱罪，其法定刑得科銀元三
    百元以下罰金，依被告行為時之修正前刑法第三十三條第五
    款規定：「主刑之種類如左：五、罰金：一元以上。」換算
    新台幣後，為新台幣三元以上。惟被告行為後，修正刑法第
    三十三條第五款規定：「主刑之種類如下：五、罰金：新台
    幣一千元以上，以百元計算之。」經比較修正前後關於科處
    罰金刑之最低刑度規定，自應以被告行為時之修正前刑法較
    有利於被告。
  (二)關於易科罰金之折算標準，依修正前刑法第四十一條第一項
    與修正前罰金罰鍰提高標準條例第二條（現已刪除）規定，
    係以銀元一百元至三百元即新台幣三百元至九百元元折算一
    日。惟現行刑法第四十一條第一項則規定為：「犯最重本刑
    為五年以下有期徒刑以下之刑之罪，而受六個月以下有期徒
    刑或拘役之宣告者，得以新台幣一千元、二千元或三千元折
    算一日，易科罰金」。經比較新舊法之規定，自以被告行為
    時即修正前舊法之規定，較有利於被告。
  (三)綜上比較，上開修正前刑法條文之規定既較修正後之規定有
    利於被告，自應依刑法第二條第一項前段規定，適用修正前
    之規定論處。
四、核被告乙○○、丙○○二人所為，均係犯刑法第三百零九條
    第一項公然侮辱罪。
五、原審認被告乙○○、丙○○二人事明確，予以論罪科刑，固
    非無見。惟查，中華民國九十六年罪犯減刑條例業於九十六
    年七月四日經總統公布，並於同年月十六日施行，被告乙○○、丙○○係於九十六年四月二十四日以前犯罪，符合罪犯
    減刑條例第二條第一項第三款之規定，應予以減刑，原審未
    及審酌，尚有未洽。檢察官據此提起上訴，指摘原判決不當
    ，即為有理由，而被告乙○○、丙○○上訴否認犯行，均無
    理由，原判決既有可議之處，自應由本院予以撤銷改判。本
    院爰審酌被告乙○○、丙○○二人僅因對金輝大樓管理委員
    會之管理方式不滿，竟遷怒告訴人，以不堪入耳之詞句公然
    辱罵告訴人，造成告訴人之名譽貶抑匪淺，迄本件辯論終結
    前仍未向告訴人表達歉意，或賠償告訴人所受之損害，未見
    其等悔悟之心，犯後否認犯行之態度，並衡量被告乙○○、
    丙○○二人之犯罪目的、犯罪時所受之刺激、犯罪之手段、
    、品行、智識程度、與告訴人平日之關係等一切情狀，均各
    量處拘役三十日，及諭知以銀元三百元即新台幣九百元折算
    一日之易科罰金折算標準，並均依中華民國九十六罪犯減刑
    條例第二條第一項第三款規定，各減為拘役十五日，及諭知
    以銀元三百元即新台幣九百元折算一日之易科罰金折算標準
    。
據上論斷，應依刑事訴訟法第三百六十九條第一項前段、第三百
六十四條、第二百九十九條第一項前段、刑法第二條第一項前段
、修正前刑法第三百零九條第一項、第四十一條第一項前段、罰
金罰鍰提高標準條例第一條前段、修正前罰金罰鍰提高標準條例
第二條、中華民國九十六年罪犯減刑條例第二條第一項第三款、
第七條，判決如主文。
本案經檢察官羅建勛到庭執行職務。
中    華    民    國    97    年    7     月    3     日
            刑事第十三庭  審判長法  官  曾德水
                                法  官  梁耀鑌
                                法  官  林婷立
以上正本證明與原本無異。
不得上訴。
                                書記官  王增華
中    華    民    國    97    年    7     月    7     日
附錄本案論罪科刑法條：
刑法第三百零九條
公然侮辱人者，處拘役或三百元以下罰金。
以強暴犯前項之罪者，處一年以下有期徒刑、拘役或五百元以下
罰金。


司法院資訊處製作；財團法人民間司法改革基金會備份。
